【裁判字號】    89,訴,37
【裁判日期】    890911
【裁判案由】    違反懲治走私條例
【裁判全文】
臺灣澎湖地方法院刑事判決                            八十九年度訴字第三七號
    公  訴  人  臺灣澎湖地方法院檢察署檢察官
    被      告  甲○○
右列被告因違反懲治走私條例案件，經檢察官提起公訴（八十九年度偵字第一三九號
），本院判決如左：
    主  文
甲○○共同運送私運管制物品進口逾公告數額之走私物品，處有期徒刑肆月，緩刑貳
年。
    事  實
一、甲○○、辛○○、壬○○、庚○○、丙○○、己○○（後五人另行審理），及綽
    號「天保」之不詳姓名成年男子等人，分別受乙○○、癸○○（均另行審理）以
    新台幣（下同）八千元至一萬元不等之代價僱用，共同基於運送私運管制物品進
    口逾公告數額之走私物品之犯意聯絡，於民國八十九年三月二十七日下午七時許
    ，由癸○○、壬○○、辛○○及「天保」，分別駕駛無照竹筏二艘，自澎湖縣馬
    公市鐵線碼頭出海，至距離碼頭六百公尺處之澎湖縣馬公市菜園蚵棚地區海域，
    自不詳漁船處接駁未貼專賣憑證之大衛杜夫洋菸五萬二千七百五十包上岸，另由
    甲○○、壬○○、庚○○、丙○○、戊○○、己○○在澎湖縣馬公市鐵線里水源
    地搬運上車，擬載往澎湖縣馬公市鐵線里蔡氏宗祠旁之貨櫃屋。嗣於搬運途中為
    警查獲，並扣得上開未貼專賣憑證之洋菸。
二、案經澎湖縣政府警察局報請臺灣澎湖地方法院檢察署檢察官偵查起訴。
    理  由
一、訊據被告甲○○固坦承有參與搬運上開洋菸之事實，惟矢口否認有何違反懲治走
    私條例之犯行，辯稱：癸○○僅告訴伊幫忙搬東西，伊不知是走私物品云云。惟
    查：被告於警訊中已坦承知道係搬運走私物品，參以被告係至海邊接駁上開洋菸
    上岸，豈有不知其所搬運者，為走私物品之理？其所辯，無非事後卸責之詞，不
    足採信。此外，並有扣案之未貼專賣憑證洋菸足資佐證。本案事證明確，被告犯
    行堪予認定。
二、按洋菸係管制進口物品，一次私運洋菸，其總額由海關依照緝獲時之完稅價格計
    算超過新臺幣十萬元者，即已逾公告數額，行政院公告之「懲治走私條例公告管
    制物品項目及其數額」丙項規定甚明。查被告運送之私運進口洋菸，為警查獲時
    之緝獲完稅價格為一百二十一萬一千八百零二元一節，業據財政部丁○○稅局查
    復屬實，有該局八十九年一月二十四日關緝字第八九○六四００號函一紙在卷可
    稽，顯已超過十萬元，而屬管制進口物品無訛。核被告甲○○所為，係犯懲治走
    私條例第三條第一項之運送私運管制物品進口逾公告數額之走私物品罪。又被告
    與綽號「天保」不詳姓名成年男子，及壬○○、辛○○、戊○○、乙○○、癸○○、丙○○、庚○○、乙○○、己○○等人間，就上開犯行，有犯意聯絡及行為
    分擔，均為共同正犯。爰審酌被告所為，侵害國內菸品市場健全發展，並影響政
    府稅收，損及國家總體經濟，及其所運送之未稅走私洋菸數量，犯後態度等一切
    情狀，量處如主文所示之刑。又被告甲○○前未曾受有期徒刑以上刑之宣告，有
    本院被告全國前案紀錄表可稽，其因一時失慮，偶罹刑典，經此刑之宣告後，應
    知警惕而無再犯之虞，本院因認暫不執行其刑為當，予以宣告緩刑二年，用啟自
    新。
四、至扣案之前揭洋菸，並非違禁物，亦非被告或共犯所有之物，是前揭洋菸，應依
    行政規定處理，本院不為沒收之諭知，附此敘明。
據上論斷，應依刑事訴訟法第二百九十九條第一項前段，懲治走私條例第三條第一項
、第十一條，刑法第二十八條、第七十四條第一款，判決如主文。
本案經檢察官廖江憲到庭執行職務。
中      華      民      國      八十九    年    九    月     十一      日
                                臺 灣 澎 湖 地 方 法 院 刑 事 庭
                                      法      官  李    宛    玲
右正本證明與原本無異。
如不服本判決，應於判決送達後十日內，向本院提出上訴狀（須附繕本）。
中      華      民      國      八十九    年    九    月     十五      日
                                      書  記  官  劉    竹    苞
附錄本案論罪科刑法條全文：
懲治走私條例第三條第一項：
運送、銷售或藏匿前條第一項之走私物品者，處五年以下有期徒刑、拘役或科或併科
新臺幣九萬元以下罰金。


司法院資訊處製作；財團法人民間司法改革基金會備份。
